臺灣高雄地方法院刑事判決　　　　　　　96年度選訴字第28號
公　訴　人　臺灣高雄地方法院檢察署檢察官
被　　　告　丁○○
選任辯護人　林鴻駿律師
被　　　告　戊○○
被　　　告　甲○○
被　　　告　乙○○○
被　　　告　丙○○
被　　　告　壬○○
被　　　告　己○○
被　　　告　辛○○
被　　　告　癸○○
被　　　告　庚○○
被　　　告　子○○
上列被告因違反公職人員選舉罷免法等案件，經檢察官提起公訴
（96年度選偵字第54號），本院判決如下：
    主  文
丁○○、戊○○、甲○○、乙○○○、丙○○、壬○○、己○○
、辛○○、癸○○、庚○○、子○○均無罪。
    理  由
一、公訴意旨略以：(一)被告丁○○係臺南縣新市鄉大洲村48之12
    號「松茂團膳有限公司」之實際負責人，為使高雄市第7 屆
    市議員選舉第5 選區（即高雄市前鎮、小港區）候選人吳銘
    賜能於民國95年12月9 日舉辦之高雄市第7 屆市議員選舉順
    利當選，竟基於對籍設該選區具有投票權之人行求、交付不
    正利益，約使於95年12月9 日高雄市第7 屆市議員選舉投票
    日投票予吳銘賜之犯意，於95年11月16日，在高雄市○鎮區
    ○○路吳銘賜競選總部，購買吳銘賜為競選高雄市第7 屆市
    議員所舉辦之募款餐會之募款餐券20張，每張新台幣（下同
    ）5,000 元，共計10萬元，並於95年11月22日，在上開公司
    ，交付上開募款餐券10張予其員工被告戊○○收受；(二)被告
    戊○○、被告甲○○、被告乙○○○、被告丙○○皆設籍高
    雄市前鎮區，於高雄市第7 屆市議員選舉，為有投票權之人
    ，明知上開募款餐券係吳銘賜競選高雄市第7 屆市議員所舉
    辦之募款餐會，竟持該募款餐券，於95年11月26日晚上，至
    高雄市前鎮區○○○路217 號前廣場募款餐會會場，憑募款
    餐券進入餐會會場用餐，以坊間餐會每桌數千元、可坐席10
    人計算，均收受價值約為每人數百元餐飲之不正利益。(三)被
    告壬○○係「南海萬玉宮」宮主兼管理委員會委員，被告己○○為壬○○之妻，被告辛○○為壬○○之弟媳，被告癸○○為南海萬玉宮之監察人，且皆設籍高雄市前鎮區，於高雄
    市第7 屆市議員選舉，為有投票權之人。「南海萬玉宮」管
    理委員會出資5 萬元，向吳銘賜競選總部購買上開募款餐券
    10張後，即由被告壬○○、己○○、辛○○、癸○○無償取
    得，被告壬○○、己○○、辛○○、癸○○均明知上開募款
    餐券係吳銘賜競選高雄市第7 屆市議員所舉辦之募款餐會，
    竟持該募款餐券，於95年11月26日晚上，至上開募款餐會會
    場，憑募款餐券進入餐會會場用餐，而收受價值約為每人數
    百元餐飲之不正利益。(四)被告庚○○設籍高雄市前鎮區，於
    高雄市第7 屆市議員選舉，亦為有投票權之人，明知友人龔
    進發所交付之上開募款餐券係吳銘賜競選高雄市第7 屆市議
    員所舉辦之募款餐會，竟持該募款餐券1 張，於95年11月26
    日晚上，至上開募款餐會會場，憑募款餐券進入餐會會場用
    餐，而收受價值約為每人數百元餐飲之不正利益。(五)被告子
    ○○設籍高雄市前鎮區，於高雄市第7 屆市議員選舉，為有
    投票權之人，明知其姐陳麗美所交付之上開募款餐券（該募
    款餐券為陳麗美同事所購買）係吳銘賜競選高雄市第7 屆市
    議員所舉辦之募款餐會，竟持該募款餐券1 張，於95年11月
    26日晚上，至上開募款餐會會場，憑募款餐券進入餐會會場
    用餐，而收受價值約為每人數百元餐飲之不正利益，因認被
    告丁○○涉犯公職人員選舉罷免法第90條之1 第1項 對於有
    投票權之人，交付不正利益，而約其投票權為一定之行使之
    罪嫌；被告戊○○、甲○○、乙○○○、丙○○、壬○○、
    己○○、辛○○、癸○○、庚○○、子○○則涉犯刑法第
    143 條第1 項之受賄投票罪嫌。
二、按犯罪事實應依證據認定之，無證據不得認定其犯罪事實，
    刑事訴訟法第154 條第2 項定有明文。所謂證據，須適於為
    被告犯罪事實之證明者，始得採為斷罪資料，如未能發現相
    當證據，或證據不足以證明，自不能以推測或擬制之方法，
    以為裁判基礎。次按認定不利於被告之事實，須依積極證據
    ，茍積極之證據本身存有瑕疵而不足為不利於被告事實之認
    定，即應為有利於被告之認定，更不必有何有利之證據，而
    此用以證明犯罪事實之證據，猶須於通常一般人均不至於有
    所懷疑，堪予確信其已臻真實者，始得據以為有罪之認定，
    倘其證明尚未達到此一程度，而有合理性之懷疑存在，致使
    無從為有罪之確信時，即應為無罪之判決，此有最高法院82
    年度臺上字第163 號判決、76年臺上字第4986號、30年上字
    第816 號等判例意旨可資參照。
三、證據能力部分：
 (一) 被告以外之人於審判外之言詞或書面陳述，除法律有規定者
    外，不得作為證據，刑事訴訟法第159 條第1 項定有明文。
    又刑事訴訟法第159 條之5 第1 項規定，被告以外之人於審
    判外之陳述，雖不符合同法第159 條之1 至第159 條之4 之
    規定，但經當事人於審判程序同意作為證據，法院審酌該言
    詞陳述或書面陳述作成時之情況，認為適當者，亦得為證據
    ；當事人、代理人或辯護人於法院調查證據時，知有第159
    條第1 項不得為證據之情形，而未於言詞辯論終結前聲明異
    議者，視為有前項之同意。查起訴書所引用之被告丁○○之
    監聽譯文，係偵辦本案件之司法警察以製作譯文之方式，表
    達其監聽時所聽聞之內容，以代替該司法警察以證人身份就
    其所經驗之事實作證，屬被告以外之人於審判外陳述之傳聞
    證據，惟除被告丁○○及其辯護人對於該項證據，稱如有通
    訊監察書，則不爭執其證據能力外，其餘被告均表示對該證
    據之證據能力沒有意見（見本院卷第67、68、118 、119 頁
    ）。而該監聽及錄音確經臺灣高雄地方法院檢察署核發通訊
    監察書，此有該監聽電話之通訊監察書足憑（依通訊及保障
    監察法第17條第1 項予以封緘，詳卷附之監聽資料）。當事
    人既已同意本院引用作為證據，本院審酌上開證據資料製作
    時之情況，無違法不當之瑕疵，被告丁○○亦不否認曾有如
    監聽譯文之對話，足認製作該監聽譯文之司法警察並無增、
    刪、變更等行為，因認為以之作為證據應屬適當，故揆諸前
    開規定，逕依刑事訴訟法第159 條之5 規定，認前揭監聽譯
    文例外有證據能力。
 (二) 被告以外之人於偵查中向檢察官所為之陳述，除顯有不可信
    之情況者外，得為證據，此為刑事訴訟法第159 條之1 第2
    項所明定。本件被告於偵查中所言，就其他被告之被訴事實
    均係被告以外之人於審判外之陳述。本院審核其於檢察官所
    為之陳述，並無出於強暴、脅迫或其他不正方式而取供，足
    認該等供述均係出於其自由之意志，無顯有不可信之情況；
    而被告戊○○於95年12月1 日時在法務部調查局高雄市調查
    處調查中所為「丁○○交給我餐券時表示，餐會時間她將出
    國不在國內，要我邀請設籍前鎮、小港區的親友參加該日吳
    銘賜舉辦之餐會，並投票支持吳銘賜」之陳述（選他卷第17
    頁），業經被告戊○○於本院審理時否認曾出此言或丁○○
    曾有此交代（本院卷第68頁），其先後之陳述不一致，惟衡
    諸被告戊○○於司法警察調查中所言，並無較可信之特別情
    況，揆諸前揭條文，該等傳聞證據並無證據能力。然該傳聞
    供述雖不得作為認定犯罪事實之基礎，仍得作為彈劾證人陳
    述證據之用，以爭執該證人具有證據能力之其他陳述之證明
    力高低（最高法院96年度臺上字第1383號、第1497號、第
    4464 號 判決意旨參照），併予敘明。
 (三) 此外，被告丁○○、戊○○對於前述以外之證據，以及其餘
    被告對於卷內屬於傳聞之供述證據，均未於言詞辯論終結前
    聲明異議，本院審酌該等證據作成時並無違法或其他程序上
    之瑕疵，認為引為證據為適當，是依前揭刑事訴訟法第159
    條之5 第2 項，亦認該證據有證據能力。
四、訊據被告丁○○固不否認曾出資10萬元向吳銘賜競選總部購
    買募款餐券2 本，並將其中1 本餐券交付被告戊○○，被告
    戊○○亦不否認其持被告丁○○交付之餐券與被告甲○○、
    被告乙○○○、被告丙○○共同出席吳銘賜之募款餐會之事
    實，被告王正詮、乙○○○、丙○○、壬○○、己○○、辛○○、癸○○、庚○○、子○○亦均承認其未給付金錢購買
    餐券，而確實有持餐券參加吳銘賜之募款餐會等情，惟均堅
    決否認有何交付不正利益或受賄之犯行，被告丁○○辯稱：
    其與吳銘賜素有往來，購買募款餐券是為了還吳銘賜人情，
    因為自己要出國，才會將餐券交由員工戊○○邀請別人參加
    ，並沒有賄選的意思；被告戊○○辯稱：老闆丁○○出國之
    前交付餐券並交待可邀人去參加募款餐會，沒有說一定要帶
    有投票權的親友去；被告王正詮、乙○○○、丙○○均辯稱
    ：因為親戚戊○○之邀請才參加該餐會；被告壬○○、己○○、辛○○、癸○○則辯稱：該餐券是南海萬玉宮委員會購
    買，交由萬玉宮的委員、監察人及信徒參加餐會，也有召集
    外縣市的委員或信徒參加，並非賄選；被告庚○○辯稱：友
    人龔進發購買餐券後不能參加，才找我去；被告子○○則辯
    稱：因為姊姊陳麗美之同事已經買了餐券，臨時不能去，不
    希望浪費餐券才要姊姊帶人，與候選人吳銘賜本來就是姻親
    關係，參加餐會只是湊個熱鬧等語。經查：
 (一) 被告丁○○確於95年11月16日向吳銘賜競選總部購買募款餐
    會之餐券2 本共計20張，並將其中1 本交由被告戊○○，由
    被告戊○○召集被告甲○○、乙○○○、丙○○參加該餐會
    ，並持被告丁○○交付之餐券入場，南海萬玉宮之管理委員
    會出資5 萬元購買吳銘賜募款餐會之餐券後，交由被告壬○○、己○○、辛○○、癸○○持以參加餐會，被告庚○○、
    子○○亦在自己未支付餐費之情況下，持他人贈送之餐券參
    加吳銘賜之募款餐會等情，業據被告丁○○、戊○○、甲○○、乙○○○、丙○○、壬○○、己○○、辛○○、癸○○
    、庚○○、子○○自承在卷，並有通訊監察譯文、擬參選人
    政治獻金受贈收據（金錢部分）、鉅茗實業股份有限公司變
    更登記表可資佐證，而被告戊○○、甲○○、乙○○○、丙○○、壬○○、己○○、辛○○、癸○○、庚○○、子○○
    均於該次市議員選舉為有投票權之人，此亦有被告之戶籍資
    料在卷足查，上開事實首堪信為真實。是本件之爭點在於：
    上開被告無償交付或收受餐券之行為，是否構成行賄或收賄
    ？該行為是否逾越民主社會中得容忍的範圍？
 (二) 查候選人舉辦募款餐會之性質，對於其支持者而言，以其餐
    券之售價均高於該餐飲之價值，係贊助該候選人競選經費之
    政治獻金；對於尚未決定投票意向之選民而言，得以透過該
    餐會中所穿插助選員之演說、競選人及其政見之介紹、及主
    辦單位安排之表演節目，而增強化該等選民之印象及好感；
    此外，候選人亦可以藉由募款餐會之規模及參加人數，宣示
    其選舉勝算，更助於抬昇其聲勢，並吸引中間或游移之選民
    ，以及尚在觀望之其他政治勢力。因此縱使有購買餐券後無
    償贈予他人之情形，或有投票權之人無償收受他人所贈募款
    餐會餐券，是否均構成賄選或有賄選之犯意，尤應依個案判
    斷。
 (三) 本案被告丁○○購買高雄市第7 屆市議員候選人吳銘賜募款
    餐會之餐券2 本共20張，將其中1 本即10張交付被告戊○○
    ，被告戊○○、王正詮、乙○○○、丙○○、壬○○、己○○、辛○○、癸○○、庚○○、子○○均係高雄市第7 屆市
    議員選舉有投票權之人，均接受他人贈與之募款餐會餐券，
    而參加該次選舉其選區候選人吳銘賜之募款餐會，並於餐會
    間享用餐飲，已認定如前。惟查：
  1.公職人員選舉罷免法第90條之1 第1 項之賄選罪係以對於有
    投票權之人，行求期約或交付賄賂或其他不正利益，而約其
    不行使投票權或為一定之行使為構成要件，亦即須視行為人
    主觀上是否具有行賄之犯意，而約使有投票權人為投票權一
    定之行使或不行使，客觀上行為人所行求期約或交付之賄賂
    或不正利益是否可認係約使投票權人為投票權之一定行使或
    不行使之對價，以及所行求、期約、交付之對象是否為有投
    票權人而定；上開對價關係，在於行賄者之一方，係認知其
    所行求、期約或交付之意思表示，乃為約使有投票權人為投
    票權一定之行使或不行使，在受賄者之一方，亦應認知行賄
    者對其所行求、期約或交付之意思表示，乃為約使其為投票
    權一定之行使或不行使；且對有投票權人交付之財物或不正
    利益，並不以金錢之多寡為絕對標準，而應綜合社會價值觀
    念、授受雙方之認知及其他客觀情事而為判斷，最高法院92
    年度臺上字第893 號判例意旨論述綦詳。被告丁○○並無該
    次選舉之投票權，然以10萬元之價格購買吳銘賜之募款餐券
    ，並特地以行動電話向吳銘賜表示購買餐券之金額及贊助吳
    銘賜競選之意，有監聽譯文在卷足憑，其向吳銘賜邀功之意
    思至為明顯。被告丁○○並在與吳銘賜之對話提及：「可以
    帶人去的人是10個人，但是可以蓋的人，他現在晚上他可以
    讓你回去活動」，固有表示其所購買之募款餐券均會交由有
    投票權之人、而吳銘賜可以藉此機會拉票之意，然而對候選
    人而言，除募集競選經費外，得以與選民直接接觸並拜票、
    宣傳，更係競選時致勝之關鍵，被告丁○○所稱「可以讓你
    回去活動」，是否確實表示將以該餐券賄賂參加餐會之選民
    ，並約使為投票權一定之行使或不行使，或僅是藉此向吳銘
    賜表達其動員之實力，並以此顯示其支持，已非無疑；而吳
    銘賜與被告丁○○雖於對話中相互提醒「要注意」或故意稱
    「這10個人都是跟我們買餐券來吃的」，亦僅為當時二人對
    話之內容，彼等主觀上對於以餐券招待民眾出席募款餐會之
    合法與否固有疑慮，然此行為是否構成投票行賄罪，仍須以
    其行為是否該當此罪之構成要件為斷。被告丁○○於收受餐
    券之後，是否確實有以直接或間接方式向有選舉權之人交付
    餐券並行求或約為投票權之一定行使？收受該餐券之有投票
    權人是否亦認知悉該餐券與投票權之一定行使有對價關係？
    是以被告丁○○與吳銘賜之對話內容，尚無法遽為對被告丁○○不利之認定。
  2.又被告戊○○雖於95年12月1 日在調查局接受詢問時稱：「
    林秀美交給我餐券時表示，餐會時間他將出國不在國內，要
    我邀請設籍前鎮、小港區的親友參加該日吳銘賜舉辦之餐會
    ，並投票支持吳銘賜」，然其於同日檢察官複訊時即改稱：
    丁○○交付餐券時，僅告訴伊帶人去吳銘賜餐會坐坐，並未
    交代伊向帶去之人說要投票給吳銘賜等語（選他卷第14、15
    頁），且丁○○於95年12月1 日檢察官初訊時即供稱：伊要
    戊○○自己找人參加餐會，沒指定要帶何人去等語在卷（選
    他卷第10頁），戊○○上開調詢所述是否實在自非無疑。又
    被告戊○○於接受被告丁○○贈送之餐券後，除了自己出席
    餐會外，另攜同其配偶徐培琦、長子洪天詳、次子洪天福、
    長女洪天欽、公司同事林世賢及其女友葉小靖、被告即其姑
    姑乙○○○、姑丈王正詮、姪女丙○○參加餐會，其中徐培
    琦、洪天詳、洪天福、洪天欽、林世賢、葉小靖等6 人均無
    該次選舉之投票權，有投票權者僅4 人，反而係少數，此業
    經戊○○於偵查中陳明在卷，並有戶籍資料可稽（選他卷第
    14頁，偵查卷第3 、4 頁），衡諸常情，被告丁○○係戊○○之僱主，如丁○○確實限制參與餐會者必須有投票權，被
    告戊○○亦係吳銘賜之助選員，自將篩選參加者之資格，而
    使該餐券發揮最大之效益，然以被告戊○○邀請之對象觀之
    ，足認係以該餐券與親友一同出席餐會，捧人場造勢而免費
    用餐，而難單以被告戊○○於調查局之所言，而認定該餐券
    確係被告林秀美賄選與被告戊○○收受賄賂之對價，尚難以
    戊○○於調查局所言，逕認其於檢察官偵訊時之陳述不實。
    縱認戊○○上開調查局詢問時所言實在，其陳述固已表示丁○○請戊○○邀集有投票權之親友持該餐券參加吳銘賜之募
    款餐會，並委請戊○○向該等親友請託投票支持吳銘賜。然
    丁○○係戊○○之僱主，其既購買本件餐券以贊助吳銘賜競
    選市議員，除出資購買餐券之金錢上贊助外，自希望能邀集
    親友到場造勢，增加人氣，而參與之人如係該選區之選民，
    對拉高吳銘賜之選情自較有助益。從而，丁○○因餐會其間
    出國，而將餐券交付戊○○邀集選區內親友參加該餐會，其
    真意應係請戊○○盡量找選區內之親友參加，一方面使吳銘
    賜有機會接觸該區選民進行拜票、拉票，一方面較能展現其
    在該選區之動員能力，俾於日後向吳銘賜邀功，尚難認其嚴
    格限制戊○○需將餐券交付有投票權之人。再者，丁○○既
    係出錢支持吳銘賜競選市議員，其於交付本件餐券予戊○○
    時，請戊○○請求親友投票支持吳銘賜，仍屬競選期間為候
    選人請託拜票、拉票之行為，自不得逕予推認兩者間有何投
    票行賄及受賄之對價關係。按對價關係之構成，乃以交付者
    與受領者間意思表示合致之內容，是否以該財物或利益之交
    付直接換取受領者於投票日投票支持特定候選人為判斷基準
    ，質言之，此「對價關係」係交付者與受領者主觀意思表示
    合致之內容。所交付之利益或財物之價值多寡，固為判斷此
    等主觀意思內容之重要參考，然並非唯一之判斷依據。本件
    無償取得餐券免費至上開餐會用餐之人所取得之餐飲價值，
    以一般選舉募款餐會一桌10人約3,000 元計算，約獲利300
    元，就金額觀之，若係行為人於投票前夕交付300 元與有投
    票權人而行求或其約該受領人投票支持特定之候選人，固應
    認足以影響受領者之投票決定，兩者間主觀意思表示時內容
    為以該300 元直接換取受領者投票支持特定候選人，此行賄
    與受賄之對價關係的存在殆無疑問。然選舉活動進行過程，
    候選人藉舉辦餐會之方式造勢，營造己身實力堅強，民間支
    持度甚高，極有當選之可能，維持、增加勝選之氣勢，藉此
    鞏固本身已有之票源，並吸引更多有投票權人之支持。該餐
    會之開銷由樁腳或其他支持者捐贈認桌，並交該等餐券無償
    交付親朋好友持以參加該餐會，以捧場增加人氣，乃屬常情
    。無償取得該餐券，參與餐會之民眾對此等餐會之認知，亦
    僅止於到場捧人場，並可免費用餐，實難謂參與餐會者主觀
    上有以選票換取免費用餐之收受賄賂之認知或意思。而交付
    該等餐券與親朋好友免費參加該餐會用餐之人，對於用餐者
    僅係到場捧人場而免費用餐，並無承諾投票支持特定人之意
    思亦知之甚明，其內心意思亦未期待受領其餐券到場用餐之
    人將因到場免費用餐而投票支持特定候選人，殊難謂交付者
    內心有以此免費用餐直接換取參加者投票支持特定候選人之
    主觀意思。從而，交付及無償受領本件餐券之人間意思表示
    合致之內容，係受領者到場免費用餐，以達到交付者為候選
    人造勢，拉抬聲勢以利選情之目的，兩者間尚難認有投票行
    賄或受賄之對價關係。至於在邀集參加餐會的過程中出言請
    託支持某候選人，或於造勢餐會之現場，呼喊「當選」或類
    似之支持候選人之口號或行為，以及候選人本身或其樁腳、
    支持者當場之請託、拜票之言語，均係正常選舉活動，自不
    得據此認定此等行為係投票行賄及受賄之意思表示。綜此，
    本件被告等無償交付與受領餐券而至該餐會用餐之行為，與
    投票行賄或收賄之構成要件即屬有間，尚難認購買餐券而無
    償交付餐券之被告丁○○、收受該餐券之被告戊○○，或接
    受被告戊○○邀請共同持該免費餐券出席餐會之被告王正詮
    、乙○○○、丙○○有何投票行賄或受賄之犯行。
  3.被告壬○○、己○○、辛○○、癸○○係持南海萬玉宮委員
    會所購買之餐券進入募款餐會享用餐宴，已如前述，且於檢
    察官或被告壬○○、己○○、辛○○、癸○○均無爭議。南
    海萬玉宮以一宗教團體，其購買募款餐券之金錢何來，與其
    過程是否經過團體通成之決議程序，為其內部財務運用之問
    題。而南海萬玉宮購買之餐券共有10張，性質即屬贊助吳銘
    賜競選，至於持該餐券參加餐會之被告壬○○、己○○、辛○○、癸○○，均為該宮之委員，彼等持用該委員會出資購
    得之餐券參加該餐會，與社會常情並無不合，尚難認彼等用
    餐行為與投票決定有何對價關係。
  4.被告庚○○、子○○之餐券係自親友處取得，查上開募款餐
    券之售價雖高達1 張5,000 元，然該餐券除為餐飲之對價外
    ，亦包含對候選人之支持及贊助，已詳述如前，被告庚○○
    、子○○之親友購買後因故無法參加餐會，基於避免浪費之
    心態，交由有時間參加之被告庚○○、子○○出席，與常情
    並無不符。而餐券雖售價不低，然實際價值乃持以參加餐會
    用餐，被告庚○○、子○○無償收受後持之參加餐會，尚無
    證據證明其有以此為對價允以投票支持吳銘賜之意思或行為
    ，自難認其參加本件餐會，當場用餐之行為構成投票受賄罪
    。
  5.至於該募款餐會中是否有候選人拜票或助選員發表助選談話
    ，基於民主社會中人民享有言論自由之保障，除公務員等具
    有特殊身分人士應嚴守其中立之立場外，任何人均得於競選
    期間，在各種公開或不公開之場合發言支持某特定候選人，
    如發表如「懇請賜票」、「務必投某人一票」等助選談話內
    容，非得以此競選或助選拉票之語言，推認其有行求或已與
    談話之對方或在場聽聞該等言論之有投票權人互達「約」其
    投票權為一定行使或不行使之意思合致。從而非謂凡於競選
    期間，一旦有行為人無償取得餐券而享有餐飲，後又於餐會
    中出現支持某特定候選人之言論，即不問該活動舉行之動機
    是否確與選舉有直接密切之關聯、在場之人主觀上有無認識
    所收受財物係屬「賄賂」等情，一律以投票行賄罪論擬。
 (四) 綜上所述，本件檢察官所舉積極證據，尚不足以認定被告有
    違反公職人員選舉罷免法或投票行賄之犯行，其間尚有合理
    之懷疑存在。此外復查無其他積極證據足認被告有公訴意旨
    所指犯行，被告既未經證明犯罪，揆諸首揭說明，自應為無
    罪之諭知。
據上論斷，應依刑事訴訟法第301條第1項前段，判決如主文。
本案經檢察官丑○○到庭執行職務。
中　　華　　民　　國　　96　　年　　12　　月　　13　　日
                  刑事第三庭 審判長法　官  蔡國卿
                                   法  官  李昆南
                                   法  官  蔡書瑜
以上正本證明與原本無異。
如不服本判決應於收受本判決後10日內向本院提出上訴書狀，並
應敘述具體理由，如未敘述上訴理由者，應於上訴期間屆滿後20
日內補提理由書狀於本院（均須按他造當事人之人數附繕本）「
切勿逕送上級法院」。
中　　華　　民　　國　　96　　年　　12　　月　　13　　日
　　　　　　　　　　　　　　　　　  書記官  邱靜銘
